臺灣臺中地方法院臺中簡易庭民事判決
111年度中簡字第2093號
原      告  張崇良  
被      告  方惠民  
上列被告因傷害案件（本院111年度簡字第309號），經原告提起
損害賠償之刑事附帶民事訴訟（本院111年度簡附民字第37號）
，經刑事庭裁定移送前來，本院於民國111年8月9日言詞辯論終
結，判決如下：
    主      文
被告應給付原告新臺幣30,000元，及自民國111年4月10日起至清
償日止，按週年利率百分之五計算之利息。
原告其餘之訴駁回。
本判決原告勝訴部分得假執行。
原告其餘假執行之聲請駁回。
    事實及理由
一、原告主張：被告係係位在臺中市○○區○○○道0段0000號之臺中
    榮民總醫院腎臟科醫師，於民國110年5月2日10時7分許，因
    原告之父張士修前次血液透析治療內容發生爭執，被告竟基
    於傷害之犯意，在上開醫院第二醫療大樓洗腎室櫃臺前，徒
    手毆打原告，致原告受有上肢挫傷、軀體挫傷、下肢挫傷、
    臉部及頸部挫傷等傷害。原告因上述傷害，精神飽受折磨，
    請求精神慰撫金新臺幣（下同）1,800,000元，爰依侵權行
    為之法律關係，請求被告賠償上開損害等語。並聲明：㈠被
    告應給付原告1,800,000元，及自起訴狀繕本送達被告翌日
    起至清償日止，按週年利率百分之5計算之利息。㈡願供擔保
    請准宣告假執行。
二、被告則辯稱略以：對於刑事案件認定之事實不爭執，就原告
    精神慰撫金之請求則認為過高，請求本院核減等語，資為抗
    辯，並聲明：原告之訴駁回。
三、得心證之理由：
  ㈠按刑事訴訟判決所認定之事實，固非當然有拘束民事訴訟判
    決之效力，但民事法院調查刑事訴訟原有之證據，而斟酌其
    結果以判斷事實之真偽，並於判決內記明其得心證之理由，
    即非法所不許（參最高法院67年台上字第2674號及49年台上
    字第929號判例意旨），是本院自得調查刑事訴訟中原有之
    證據，斟酌其結果以判斷其事實，合先敘明。原告主張被告
    於上開時、地，徒手毆打原告，致原告受有上肢挫傷、軀體
    挫傷、下肢挫傷、臉部及頸部挫傷等傷害之事實，業經本院
    刑事庭以111年度簡字第309號判處被告拘役20日，如易科罰
    金以1,000元確定，此經本院依職權調取本院111年度簡字第
    309號傷害案件全卷查核無誤，且為被告所不爭執，依本院
    調查證據之結果，應堪認為原告主張為真實。
  ㈡按因故意或過失，不法侵害他人之權利者，負損害賠償責任
    ，民法第184條第1項前段。次按不法侵害他人之身體，被害
    人雖非財產上之損害，亦得請求賠償相當之金額，民法第19
    5條第1項分別定有明文。又按慰撫金之賠償須以人格權遭遇
    侵害，使精神上受有痛苦為必要，其核給之標準固與財產上
    損害之計算不同，然非不可斟酌雙方身份資力與加害程度，
    及其他各種情形核定相當之數額（最高法院51年度台上字第
    223號判例意旨參照）。本院審酌原告為大專畢業之教育程
    度，目前待業中，名下有財產所得之經濟狀況；被告為大學
    畢業，目前從事醫師，月收入約30萬元，名下有財產所得之
    經濟狀況等情，業據兩造供述在卷，並有兩造110年稅務電
    子閘門資料查詢表在卷可佐，本院審酌原告之身分地位、兩
    造經濟能力、被告加害情形、原告所受傷勢及精神上痛苦程
    度暨本案衝突發生之緣由、過程等一切情狀，認原告請求18
    0萬元精神慰撫金，尚嫌過高，應予酌減為3萬元，始為適當
    ，原告逾此範圍之請求，則屬無據。
  ㈢末按，給付無確定期限者，債務人於債權人得請求給付時，
    經其催告而未為給付，自受催告時起，負遲延責任，其經債
    權人起訴而送達訴狀者，與催告有同一之效力；遲延之債務
    ，以支付金錢為標的者，債權人得請求依法定利率計算之遲
    延利息；應付利息之債務，其利率未經約定，亦無法律可據
    者，週年利率為百分之5，民法第229條第2項、第233條第1
    項前段、第203條分別定有明文。從而，原告本於侵權行為
    之法律關係，請求被告給付自起訴狀繕本送達被告翌日（即
    111年4月10日，見附民卷第17頁）起至清償日止，按週年利
    率百分之5計算之利息，與上開規定，核無不合，應予准許
    。
四、綜上所述，原告依據侵權行為之法律關係，請求被告給付30
    ,000元，及自111年4月10日起至清償日止，按週年利率百分
    之5計算之利息，為有理由，應予准許。逾此範圍之請求，
    為無理由，應予駁回。
五、本判決原告勝訴部分，係適用簡易程序所為被告敗訴之判決
    ，依民事訴訟法第389 條第1 項第3 款規定，應依職權宣告
    假執行。至原告敗訴部分，其假執行之聲請即失所附麗，應
    併駁回。
六、本件原告係於刑事訴訟程序提起民事訴訟，經本院刑事庭裁
    定移送前來，依刑事訴訟法第504條第1項規定，無庸繳納裁
    判費，且本件訴訟繫屬期間亦未增生訴訟費用事項，故無訴
    訟費用負擔問題，併予敘明。
中　　華　　民　　國　　111 　年　　9 　　月　　13　　日
                          臺灣臺中地方法院臺中簡易庭
                                  法　官　張清洲
以上為正本，係照原本作成。
如不服本判決，應於送達後二十日內，向本院提出上訴狀並表明
上訴理由，如於本判決宣示後送達前提起上訴者，應於判決送達
後二十日內補提上訴理由書（須附繕本）。如委任律師提起上訴
者，應一併繳納上訴審裁判費。
中　　華　　民　　國　　111 　年　　9 　　月　　13　　日
                                  書記官  陳慧津